【裁判字號】    95,交抗,65
【裁判日期】    950125
【裁判案由】    違反道路交通管理處罰條例
【裁判全文】
臺灣高等法院交通事件裁定              95年度交抗字第65號
抗  告  人
即受處分人  甲○○
上列抗告人因違反道路交通管理處罰條例案件，不服臺灣臺北地
方法院，中華民國94年12月27日所為裁定（94年度交聲字第1143
號），提起抗告，本院裁定如下：
    主  文
抗告駁回。
    理  由
一、抗告人抗告意旨略以：伊因載客而越線，是停車時越線，警
    車超車要伊停在對面，伊依照指示迴轉後接受罰單，不可能
    闖紅燈，非如警員所述伊為紅燈左轉，當時共有3位警員，
    願與警員接受測謊云云。
二、按汽車駕駛人，行經有燈光號誌管制之交岔路口闖紅燈者，
    處新臺幣（下同）1,800元以上5,400元以下罰鍰，道路交通
    管理處罰條例第53條定有明文。
三、本件抗告人即受處分人甲○○於民國94年9月5日20時37分，
    駕駛車號737-CS號營業小客車，行經臺北市○○○路○段423
    巷口時，於紅燈狀態逕行迴轉行駛，為執勤員警攔停，並以
    抗告人有道路交通管理處罰條例第53條規定之行為掣單舉發
    。嗣抗告人於應到案日期前申訴，原處分機關即臺北市交通
    事件裁決所函請舉發機關即臺北市政府警察局信義分局調查
    結果，仍認抗告人有上開之違規行為，乃依道路交通管理處
    罰條例第53條規定，裁處抗告人罰鍰2,700元，有違反道路
    交通管理事件通知單影本、裁決書及送達證書等在卷可稽。
四、經查：
（一）、按交通警員掣單舉發違反道路交通管理處罰條例所列之
        違規事實，本質上為行政處分，係公務員基於職務上權
        力，依法就特定之具體事件所為具公法上效果之單方行
        政行為，基於公務員為公法上行為具有公信力之原則，
        該行政處分當可被推定為有效（高等法院93年交抗字第
        873號判決參照），其據以依法處分之事實認定亦為真
        正無誤；如當事人對處分是否有瑕疵予以爭執，法院僅
        於事後對該處分進行審查，且關於交通事件之審理，準
        用刑事訴訟法之規定，為道路交通管理處罰條例第89條
        所明訂，是以刑事訴訟法就犯罪證據有關之規定中，於
        不違行政秩序罰之交通違規裁罰本旨之部分，自在準用
        之列。故依刑事訴訟法第154條及第155條之規定，抗告
        人之違規行為須依證據認定之，且關於證據之判斷，不
        得違背經驗法則及論理法則。
（二）、又抗告人於上述時、地駕駛車號737-CS號營業小客車闖
        紅燈之違規事實，業據證人即臺北市政府警察局信義分
        局警員黃俊祺於原審94年12月19日調查時具結證稱：當
        時伊開巡邏車在423巷口，伊是西往東，在等紅燈，抗
        告人和伊同方向，且在伊面前迴轉，伊就追過去開單。
        」（訊問筆錄第2頁）等語綦詳；按證人係臺北市政府
        警察局信義分局警員，亦為原處分機關所認定抗告人有
        上開違規行為之原證人，其於原審法官面前以言詞供述
        本件抗告人有上揭違規行為，且於本件卷存證據資料並
        無任何積極證據足以證明證人上開證詞係屬虛偽，亦無
        足以令人顯信證人證述為不可採之品性證據或前科證據
        存在，法院自不得僅以證人為本件指示開單告發抗告人
        之員警，而全盤抹煞其在訴訟上所具有之證人資格及其
        證言之證明力。從而抗告人既未就執勤警員之舉發有誤
        提出相關證據以供調查，本院經查亦無任何證據足資證
        明其有捏造事實違法取締之情事，是上述證人之證述應
        堪採信。從而，抗告人前開辯稱並未闖紅燈云云，尚非
        可採。其請求測謊亦無必要，合應敘明。
（三）、本件事證明確，抗告人駕駛上開車號汽車闖紅燈之違規
        行為堪以認定。
五、綜上所述，抗告人確有於上揭時、地行經有燈光號誌管制之
    交岔路口闖越紅燈之違規行為，原裁定認原處分機關依上揭
    道路交通管理處罰條例第53條以及違反道路交通管理事件統
    一裁罰基準表之規定，裁處抗告人罰鍰2,700元並無不當，
    核無違誤，本件抗告人之抗告為無理由，其抗告應予駁回。
六、據上論結，應依道路交通案件處理辦法第26條，刑事訴訟法
    第412條，裁定如主文。
中    華    民    國    95    年    1     月    25    日
                  刑事第十一庭審判長法  官  楊炳禎
                                    法  官  陳國文
                                    法  官  江國華
以上正本證明與原本無異。
不得再抗告。
                                    書記官  陳秋萍
中    華    民    國    95    年    1    月    25    日


司法院資訊處製作；財團法人民間司法改革基金會備份。
